fi: Oven materiaali: Akryyli; Leppä; Alumiini; Bambu; Pyökkipuu; Messinki; Kanvaasi; Seetripuu; Keraaminen; kirsikkapuu; Komposiitti; Betoni; Korkki; Puuvilla; Kangas; Tekoturkis; Keinonahka; Kuituvahvistettu muovi (FRP); Lasikuitu; Vaahto; Lasi; Graniitti; Hamppu; Korkeatiheyksinen kuitulevy (HDF); Rauta; Juutti; Lateksi; Nahka; Pellava; Mahonki; Vaahterapuu; Marmori; Puolikova kuitulevy (MDF); Melamiini; Verkko; Metalli; Tammipuu; Lastulevy; Mäntypuu; Muovi; Vaneri; Polyesteri; Polyuretaani (PU); Polyvinyylikloridi (PVC); Poppeli; Rottinki; Hartsi; Kumi; Ruostumaton teräs; Teräs; Mokka; Synteettinen; Tiikkipuu; Velour; Sametti; Vinyyli; Pähkinäpuu; Kori; Puu; Puumuovikomposiitti (WPC); Villa; Muu
sv: Dörrmaterial: Akryl; Alträ; Aluminium; Bambu; Bokträ; Mässing; Kanvas; Cederträ; Keramisk; Körsbärsträ; Sammansatt; Betong; Kork; Bomull; Tyg; Fuskpäls; Fuskläder; Fiberförstärkt plast (FRP); Glasfiber; Skum; Glas; Granit; Hampa; Högdensitetsfiberskiva (HDF); Järn; Jute; Latex; Läder; Linne; Mahogny; Lönnträ; Marmor; Mediumdensitetsfiberskiva (MDF); Melamin; Mesh; Metall; Ekträ; Spånskiva; Furu; Plast; Plywood; Polyester; Polyuretan (PU); Polyvinylklorid (PVC); Poppelträ; Rattan; Harts; Gummi; Rostfritt stål; Stål; Mocka; Syntetisk; Teakträ; Velour; Sammet; Vinyl; Valnötsträ; Korg; Trä; Träplastkomposit (WPC); Ylle; Annat
pt-PT: Material da porta: Acrílico; Alnus; Alumínio; Bambu; Madeira de faia; Latão; Tela; Madeira de cedro; Cerâmica; Madeira de cerejeira; Composto; Betão; Cortiça; Algodão; Tecido; Peles sintéticas; Couro falso; Plástico reforçado com fibra (FRP); Fibra de vidro; Espuma; Vidro; Granito; Cânhamo; Painel de fibra de alta densidade (HDF); Ferro; Juta; Látex; Pele; Linho; Mogno; Madeira de ácer; Mármore; Painel de fibra de média densidade (MDF); Melamina; Rede; Metal; Madeira de carvalho; Aglomerado de madeira; Madeira de pinho; Plástico; Contraplacado; Poliéster; Poliuretano (PU); Cloruro de polivinilo (PVC); Madeira de choupo; Ratim; Resina; Borracha; Aço inoxidável; Aço; Camurça; Sintético; Madeira de teca; Aveludado; Veludo; Vinil; Madeira de nogueira; Vime; Madeira; Composto plástico de madeira (WPC); Lã; Outro
hu: Ajtó anyaga: Akril; Égerfa; Alumínium; Bambusz; Bükkfa; Sárgaréz; Vászon; Cédrusfa; Kerámia; Cseresznyefa; Kompozit; Beton; Parafa; Pamutszövet; Szövet; Műszőrme; Műbőr; Szálerősített műanyag (FRP); Üveggyapot; Hab; Üveg; Gránit; Kender; Nagy sűrűségű farostlemez (HDF); Vas; Juta; Latex; Bőr; Lenvászon; Mahagóni; Juharfa; Márvány; Közepes sűrűségű farostlemez (MDF); Melamin; Hálós; Fém; Tölgyfa; Forgácslap; Fenyőfa; Műanyag; Furnér; Poliészter; Poliuretán (PU); Polivinil-klorid (PVC); Nyárfa; Rattan; Gyanta; Gumi; Rozsdamentes acél; Acél; Szarvasbőr; Szintetikus; Tíkfa; Velúr; Bársony; Vinil; Diófa; Fonott; Fa; Fa-műanyag kompozit (WPC); Gyapjú; Egyéb
nb: Dørmateriale: Akryl; Eltre; Aluminium; Bambus; Bøktre; Messing; Lerret; Sedertre; Keramikk; Kirsebærtre; Kompositt; Betong; Kork; Bomull; Stoff; Fuskepels; Kunstig lær; Fiberforsterket plast (FRP); Glassfiber; Skum; Glass; Granitt; Hamp; Fiberplater med høy tetthet (HDF); Jern; Jute; Lateks; Skinn; Lin; Mahogni; Lønnetre; Marmor; Fiberplater med middels tetthet (MDF); Melamin; Mesh; Metall; Eiketre; Sponplate; Furutre; Plast; Kryssfiner; Polyester; Polyuretan (PU); Polyvinylklorid (PVC); Poppeltre; Rotting; Harpiks; Gummi; Rustfritt stål; Stål; Semsket; Syntetisk; Teaktre; Velour; Fløyel; Vinyl; Valnøtttre; Flettet; Trevirke; Treplastkompositt (WPC); Ull; Annen
cs: Materiál dvířek: Akrylové; Olšové dřevo; Hliník; Bambus; Bukové dřevo; Mosaz; Plátno; Cedrové dřevo; Keramika; Třešňové dřevo; Kompozitní; Beton; Korek; Bavlna; Látky; Nepravá kožešina; Nepravá kůže; Plast vyztužený vlákny (FRP); Skelná vata; Pěna; Sklo; Žula; Konopí; Dřevovláknitá deska s vysokou hustotou (HDF); Železo; Juta; Latex; Kůže; Len; Mahagon; Javorové dřevo; Mramor; Dřevovláknitá deska se střední hustotou (HDF); Melamin; Síťovina; Kov; Dubové dřevo; Dřevotřísková deska; Borovicové dřevo; Plast; Překližka; Polyester; Polyuretan (PU); Polyvinylchlorid (PVC); Topolové dřevo; Ratan; Pryskyřice; Guma; Nerezová ocel; Ocel; Semiš; Syntetické; Týkové dřevo; Velur; Samet; Vinylové; Ořechové dřevo; Proutěné; Dřevo; Dřevoplastový kompozit (WPC); Vlna; Jiné
es: Material de la puerta: Acrílico; Madera de aliso; Aluminio; Bambú; Madera de haya; Latón; Lienzo; Madera de cedro; Cerámica; Madera de cerezo; Compuesto; Hormigón; Corcho; Algodón; Tejido; Piel sintética; Cuero sintético; Plástico reforzado con fibra (FRP); Fibra de vidrio; Espuma; Vidrio; Granito; Cáñamo; Tablero de fibra de alta densidad (HDF); Hierro; Yute; Látex; Cuero; Lino; Caoba; Madera de arce; Mármol; Tablero de fibra de densidad media (MDF); Melamina; Malla; Metal; Madera de roble; Tablero de partículas; Madera de pino; Plástico; Madera contrachapada; Poliéster; Poliuretano (PU); Cloruro de polivinilo (PVC); Madera de álamo; Ratán; Resina; Goma; Acero inoxidable; Acero; Gamuzado; Sintético; Madera de teca; Terciopelo; Terciopelo; Vinilo; Madera de nogal; Mimbre; Madera; Compuesto de plástico y madera (WPC); Lana; Otros
fr: Matériau de la porte: Acrylique; Bois d'aulne; Aluminum; Bambou; Bois de hêtre; Laiton; Toiles; bois de cèdre; Céramique; merisier; Composite; Béton; Liège; Coton; Tissu; Fausse fourrure; Faux cuir; Plastique renforcé de fibres (FRP); Fibre de verre; Mousse; Verre; Granit; Chanvre; Panneaux de fibres haute densité (HDF); Fer; Jute; Latex; Cuir; Lin; Mahogany; Bois de pommier; Marbre; Panneaux de fibres de densité moyenne (MDF); Mélamine; A mailles; Métal; bois de chêne; Panneaux de particules; Bois vivant; Plastique; Contre-plaqué; Polyester; Polyuréthane (PU); Chlorure de polyvinyle (PVC); Bois de peuplier; Rattan; Résine; Caoutchouc; Acier inoxydable; Acier; Suède; Synthétique; Bois de teck; Velours; Velours; Vinyl; Bois de noyer; Osier; Bois; Composite bois-plastique (WPC); Laine; Autre
ko: 도어 소재: 아크릴; 오리나무; 알루미늄; 대나무; 너도밤나무; 황동; 캔버스; 삼나무; 세라믹; 벚나무; 복합물; 콘크리트; 코르크; 면; 패브릭; 인조 모피; 인조 가죽; 섬유 강화 플라스틱(FRP); 유리 섬유; 거품; 유리; 화강암; 대마; 고밀도 섬유 보드(HDF); 철; 주트; 라텍스; 가죽; 린넨; 마호가니; 단풍나무; 대리석; 중밀도 섬유 보드(HDF); 멜라민; 메쉬; 금속; 참나무; 파티클 보드; 소나무; 플라스틱; 합판; 폴리에스테르; 폴리우레탄(PU); 폴리염화비닐(PVC); 포플러나무; 등나무; 수지; 고무; 스테인리스 스틸; 강철; 스웨이드; 인조; 티크우드; 벨루어; 벨벳; 비닐; 호두나무; 고리버들; 목재; 목재 플라스틱 복합재(WPC); 울; 기타
vi: Chất liệu cửa: Acrylic; Gỗ trăn; Nhôm; Tre; Gỗ dẻ; Đồng; Toan; Gỗ tuyết tùng; Gốm; Gỗ anh đào; Tổng hợp; Bê tông; Thảm gỗ bần; Vải bông; Vải; Lông thú giả; Da giả; Nhựa gia cố sợi (FRP); Sợi thủy tinh; Bọt xốp; Thủy tinh; Đá granit; Cây gai dầu; Ván sợi mật độ cao (HDF); Sắt; Sợi đay; Mủ cao su; Da; Lanh; Gỗ Dái ngựa; Gỗ phong; Cẩm thạch; Ván sợi mật độ trung bình (MDF); Melamine; Lưới; Kim loại; Gỗ sồi; Ván dăm; Gỗ thông; Nhựa; Gỗ ép; Polyester; Polyurethane (PU); Polyvinyl chloride (PVC); Gỗ bạch dương; Cây mây; Nhựa resin; Cao su; Thép không gỉ; Thép; Da lộn; Tổng hợp; Gỗ tếch; Vải velour; Nhung; Nhựa vinyl; Gỗ óc chó; Mây; Gỗ; Composite nhựa gỗ (WPC); Len; Khác
sk-SK: Materiál dverí: Akryl; Jelšové drevo; Hliník; Bambus; Bukové drevo; Mosadz; Plátno; Cédrové drevo; Keramický; Čerešňové drevo; Kompozit; Betón; Korok; Bavlna; Tkanina; Umelá kožušina; Umelá koža; Plast vystužený vláknami (FRP); Sklolaminát; Pena; Sklo; Žula; Konope; Drevovláknitá doska s vysokou hustotou (HDF); Železo; Juta; Latex; Koža; Ľan; Mahagón; Javorové drevo; Mramor; Drevovláknitá doska strednej hustoty (MDF); Melamín; Sieťovina; Kov; Dubové drevo; Drevotrieska; Borovicové drevo; Plast; Preglejka; Polyester; Polyuretán (PU); Polyvinylchlorid (PVC); Topoľové drevo; Ratan; Živica; Guma; Nehrdzavejúca oceľ; Oceľ; Semiš; Syntetický; Teakové drevo; Velúr; Zamat; Vinyl; Orechové drevo; Prútený; Drevo; Drevoplastový kompozit (WPC); Vlna; Iné
nl: Deurmateriaal: Acryl; Elzenhout; Aluminium; Bamboe; Beukenhout; Messing; Canvas; Cederhout; Keramiek; Kersenhout; Composiet; Beton; Kurk; Katoen; Stof; Nepbont; Kunstleer; Vezelversterkte kunststof (FRP); Glasvezel; Schuim; Glas; Graniet; Hennep; High-density vezelplaat (HDF); IJzer; Jute; Latex; Leer; Linnen; Mahonie; Esdoornhout; Marmer; Medium density vezelplaat (MDF); Melamine; Gaas; Metaal; Eikenhout; Spaanplaat; Dennenhout; Plastic; Multiplex; Polyester; Polyurethaan (PU); Polyvinylchloride (PVC); Populierenhout; Rotan; Hars; Rubber; Roestvrij staal; Staal; Suède; Synthetisch; Teakhout; Velours; Fluweel; Vinyl; Walnotenhout; Vlechtwerk; Hout; Hout-kunststofcomposiet (WPC); Wol; Andere
el: Υλικό πόρτας: Ακρυλικό; Σκλήθρα; Αλουμίνιο; Μπαμπού; Ξύλο οξυάς; Ορείχαλκος; Καμβάς; Ξύλο κέδρου; Κεραμικό; Ξύλο κερασιάς; Σύνθετο υλικό; Σκυρόδεμα; Φελλός; Βαμβάκι; Ύφασμα; Συνθετική γούνα; Συνθετικό δέρμα; Πλαστικό ενισχυμένο με ίνες (FRP); Υαλοβάμβακας; Αφρός; Γυαλί; Γρανίτης; Καννάβι; Ινοσανίδα υψηλής πυκνότητας (HDF); Σίδερο; Γιούτα; Λάτεξ; Δέρμα; Λινό; Μαόνι; Ξύλο σφενδάμου; Μάρμαρο; Ινοσανίδα μεσαίας πυκνότητας (MDF); Μελαμίνη; Πλέγμα; Μέταλλο; Ξύλο βελανιδιάς; Μοριοσανίδα; Ξύλο πεύκου; Πλαστικό; Κόντρα πλακέ; Πολυεστέρας; Πολυουρεθάνη (PU); Πολυβινυλοχλωρίδιο (PVC); Ξύλο λεύκας; Ρατάν; Ρητίνη; Καουτσούκ; Ανοξείδωτος χάλυβας; Χάλυβας; Καστόρι; Συνθετικό; Ξύλο τικ; Βελουτέ; Βελούδο; Βινύλιο; Ξύλο καρυδιάς; Ψάθα; Ξύλο; Σύνθετο υλικό ξύλου και πλαστικού (WPC); Μαλλί; Άλλο
bg-BG: Материал на вратата: Акрил; Дървесина от елша; Алуминий; Бамбук; Букова дървесина; Месинг; Брезент; Кедрово дърво; Керамика; Черешово дърво; Композит; Бетон; Корк; Памук; Плат; Изкуствена козина; Изкуствена кожа; Пластмаса, подсилена с фибри (FRP); Fiberglass; Пяна; Стъкло; Гранит; Коноп; Фазер с висока плътност (HDF); Желязо; Юта; Латекс; Кожа; Лен; Махагон; Кленова дървесина; Мрамор; Фазер със средна плътност (MDF); Меламин; Мрежа; Метал; Дъбова дървесина; Плочи от дървесни частици; Борова дървесина; Пластмаса; Шперплат; Полиестер; Полиуретан (PU); Поливинилхлорид (PVC); Дървесина от топола; Ратан; Смола; Каучук; Неръждаема стомана; Стомана; Набук; Синтетичен; Тиково дърво; Велур; Кадифе; Винил; Орехова дървесина; Ракита; Дърво; Дървесно-пластмасов композит (WPC); Вълна; Други
it: Materiale della porta: Acrilico; Legno di ontano; Alluminio; Bamboo; Legno di faggio; Ottone; Tela; Legno di cedro; Ceramica; Legno di ciliegio; Composito; Calcestruzzo; Sughero; Cotone; Tessuto; Pelliccia ecologica; Ecopelle; Plastica rinforzata con fibra (PRF); Vetroresina; Schiuma; Vetro; Granito; Canapa; Pannello di fibra ad alta densità (HDF); Ferro; Iuta; Lattice; Pelle; Lino; Mogano; Legno di acero; Marmo; Pannello di fibra a media densità (MDF); Melammina; Mesh; Metallo; Legno di quercia; Pannello truciolare; Legno di pino; Plastica; Compensato; Poliestere; Poliuretano (PU); Cloruro di polivinile (PVC); Legno di pioppo; Rattan; Resina; Gomma; Acciaio inossidabile; Acciaio; Pelle scamosciata; Sintetico; Legno di teak; Velour; Velluto; Vinile; Legno di noce; Vimini; Legno; Composito legno-plastica (WPC); Lana; Altro
da: Dørmateriale: Akryl; Alertræ; Aluminum; Bambus; Bøgetræ; Messing; Lærred; Cedertræ; Keramik; Kirsebærtræ; Komposit; Beton; Kork; Bomuld; Stof; Kunstskind; Kunstigt læder; Fiberforstærket plast (FRP); Glasfiber; Skum; Glas; Granit; Hamp; High density-fiberplade (HDF); Jern; Jute; Latex; Læder; Linned; Mahogni; Ahorntræ; Marmor; Medium density-fiberplade (MDF); Melamin; Mesh; Metal; Egetræ; Spånplade; Fyrretræ; Plast; Krydsfiner; Polyester; Polyurethan (PU); Polyvinylklorid (PVC); Poppeltræ; Rattan; Harpiks; Gummi; Rustfrit stål; Stål; Ruskind; Syntetisk; Teaktræ; Velour; Fløjl; Vinyl; Valnøddetræ; Wicker; Træ; Træplastkomposit (WPC); Uld; Andet
lt-LT: Durų medžiaga: Akrilas; Alksnio mediena; Aliuminis; Bambukas; Buko mediena; Žalvaris; Drobė; Kedro mediena; Keramika; Vyšnios mediena; Kompozitas; Betonas; Kamštiena; Medvilnė; Audiniai; Dirbtinis kailis; Dirbtinė oda; Stiklo pluoštu sustiprintas plastikas (FRP); Stiklo pluoštas; Porolonas; Stiklas; Granitas; Kanapių pluoštas; Didelio tankio medienos plaušų plokštė (MDF); „Iron“ (tiesių smūgių); Džiutas; Lateksas; Oda; Lininis audinys; Raudonmedis; Klevo mediena; Marmuras; Vidutinio tankio medienos plaušų plokštė (MDF); Melaminas; Tinklelis; Metalas; Ąžuolo mediena; Medienos drožlių plokštė; Pušies mediena; Plastikas; Fanera; Poliesteris; Poliuretanas (PU); Polivinilchloridas (PVC); Tuopos mediena; Ratanas; Derva; Kaučiukas; Nerūdijantysis plienas; Plienas; Zomša; Sintetika; Tikmedžio mediena; Veliūras; Aksomas; Vinilas; Riešutmedžio mediena; Vytelės; Mediena; Medienos plastiko kompozitas (WPC); Vilna; Kita
zh-CN: 门材质: 丙烯酸; 赤杨木; 铝; 竹子; 山毛榉木; 黄铜; 画布; 雪松木; 陶瓷制品; 樱桃木; 复合材料; 混凝土; 软木; 棉布; 面料/布料; 人造毛皮; 人造皮革; 纤维增强塑料 (FRP); 玻璃纤维; 泡沫; 玻璃; 花岗岩; 麻; 高密度纤维板 (HDF); 铁; 黄麻; 乳胶; 皮革; 亚麻; 茶褐色; 苹果木; 大理石; 中密度纤维板 (MDF); 三聚氰胺; 网状; 金属; 橡木材; 颗粒板; 松树木材; 塑料; 胶合板; 聚酯纤维; 聚氨酯 (PU); 聚氯乙烯 (PVC); 杨木; 藤条; 树脂; 橡胶; 不锈钢; 钢; 小牛皮; 合成; 柚木材; 丝绒; 天鹅绒; 乙烯基贴纸; 核桃木; 柳条; 木头; 塑合木 (WPC); 羊毛; 其他
ja: ドアの素材: アクリル; アルダー材; アルミニウム; バンブー; ブナ材; 真鍮; キャンバス; 杉材; セラミック; チェリー材; 複合; コンクリート; コルク; コットン; 布・生地; フェイクファー; フェイクレザー; 繊維強化プラスチック (FRP); ガラス繊維; フォーム; ガラス; 花崗岩; 麻; 高密度繊維板 (HDF); 鉄; ジュート; ラテックス; レザー; リネン; マホガニー; メープルウッド; 大理石; 中密度繊維板 (MDF); メラミン; メッシュ; 金属; オーク材; パーティクルボード; パイン材; プラスチック; 合板; ポリエステル; ポリウレタン (PU); ポリ塩化ビニル (PVC); ポプラ材; 籐; レジン; ゴム; ステンレススチール; スチール; スエード; 合成品; チーク材; ベロア; ベルベット; ビニール; ウォールナット材; 藤; 木材; 木質プラスチック複合材 (WPC); ウール; その他
ro-RO: Material ușă: Acrilic; Lemn de arin; Aluminiu; Bamboo; Lemn de fag; Alamă; Pânză; Lemn de cedru; Ceramic; Lemn de cireș; Compozit; Beton; Plută; Bumbac; Material textil; Blană artificială; Imitație de piele; Plastic ranforsat cu fibre (FRP); Fibră de sticlă; Spumă; Sticlă; Granit; Cânepă; Plăci din fibre de înaltă densitate (HDF); Iron; Iută; Latex; Piele; In; Mahon; Lemn de arțar; Marmură; Plăci din fibre cu densitate medie (MDF); Melamină; Plasă; Metal; Lemn de stejar; Placă aglomerată; Lemn de pin; Plastic; Placaj; Poliester; Poliuretan (PU); Clorură de polivinil (PVC); Lemn de plop; Ratan; Rășină; Cauciuc; Oțel inoxidabil; Oțel; Piele întoarsă; Sintetic; Lemn de tec; Velour; Catifea; Vinil; Lemn de nuc; Răchită; Lemn; Lemn compozit (WPC); Lână; Altele
ru: Материал двери: Акрил; Ольха; Алюминий; Бамбук; Бук; Латунь; Холщовая ткань; Кедр; Керамика; Вишня; Композит; Бетон; Пробка; Хлопок; Ткань; Искусственный мех; Искусственная кожа; Пластик, армированный волокном (ПАВ); Стеклопластик; Поролон; Стеклянные; Гранит; Конопля; Древесноволокнистая плита высокой плотности (ХДФ); Железо; Джут; Латекс; Кожа; Лен; Красное дерево; Клен; Мрамор; Древесноволокнистая плита средней плотности (МДФ); Меламин; Сетка; Металл; Дуб; ДСП; Сосна; Пластик; Фанера; Полиэстер; Полиуретан (ПУ); Поливинилхлорид (ПВХ); Тополь; Ротанг; Смола; Резина; Нержавеющая сталь; Сталь; Замша; Синтетика; Тиковое дерево; Велюр; Бархат; Винил; Орех; Плетенка; Дерево; Древесно-пластиковый композит (ДПК); Шерсть; Другой
pl: Materiał drzwi: Akryl; Drewno olszowe; Aluminium; Bambus; Drewno bukowe; Mosiądz; Płótno; Drewno cedrowe; Ceramika; Drewno wiśniowe; Kompozyt; Beton; Korek; Bawełna; Tkanina; Sztuczne futro; Skaj; Tworzywo sztuczne wzmocnione włóknem (FRP); Włókno szklane; Piana; Szkło; Granit; Konopie; Płyta pilśniowa o wysokiej gęstości (HDF); Żelazo; Juta; Lateks; Skórzane; Bielizna pościelowa; Mahoń; Drewno klonowe; Marmur; Płyta pilśniowa średniej gęstości (MDF); Melamina; Siatka; Metal; Drewno dębowe; Płyta wiórowa; Drewno sosnowe; Tworzywo sztuczne; Sklejka; Poliester; Poliuretan (PU); Polichlorek winylu (PVC); Drewno topoli; Rattan; Żywica; Guma; Stal nierdzewna; Stal; Zamsz; Syntetyczne; Drewno tekowe; Welur; Aksamit; Winyl; Drewno orzechowe; Wiklina; Drewno; Kompozyt z tworzywa drzewnego (WPC); Wełna; Pozostałe
de: Türmaterial: Acryl; Erlenholz; Aluminium; Bambus; Buchenholz; Messing; Leinwand; Zedernholz; Keramik; Kirschholz; Zusammengesetzt; Beton; Kork; Baumwolle; Stoff; Kunstpelz; Kunstleder; Faserverstärkter Kunststoff (FRP); Fiberglas; Schaumstoff; Glas; Granit; Hanf; Hochdichte Faserplatte (HDF); Eisen; Jute; Latex; Leder; Leinen; Mahagoni; Ahornholz; Marmor; Mitteldichte Faserplatte (MDF); Melamin; Netz; Metall; Eichenholz; Spanplatte; Pinienholz; Kunststoff; Sperrholz; Polyester; Polyurethan (PU); Polyvinylchlorid (PVC); Pappelholz; Rattan; Harz; Gummi; Edelstahl; Stahl; Wildleder; Synthetisch; Teakholz; Velours; Samt; Vinyl; Walnussholz; Korbgeflecht; Holz; Holz-Kunststoff-Verbundwerkstoff (WPC); Wolle; Sonstiges
sl-SI: Material vrat: Akril; Jelšev les; Aluminij; Bambus; Bukov les; Medenina; Platno; Cedrov les; Keramika; Češnjev les; Kompozit; Beton; Pluta; Bombaž; Tkanina; Umetno krzno; Umetno usnje; Plastika, ojačana z vlakni (FRP); Steklena vlakna; Pena; Steklo; Granit; Konoplja; Vlaknene plošče visoke gostote (HDF); Železo; Juta; Latex; Usnje; Lan; Mahagonij; Javorjev les; Marmor; Vlaknene plošče srednje gostote (MDF); Melamin; Mreža; Kovina; Hrastov les; Iverne plošče; Borov les; Plastika; Vezane plošče; Poliester; Poliuretan (PU); Polivinilklorid (PVC); Topolov les; Ratan; Smola; Guma; Nerjavno jeklo; Jeklo; Semiš; Sintetika; Tikov les; Velur; Žamet; Vinil; Orehov les; Protje; Les; Lesno-plastični kompozit (WPC); Volna; Drugo
th: วัสดุสำหรับประตู: อะคริลิก; ไม้แอลเดอร์; อะลูมิเนียม; ไผ่; ไม้บีช; ทองเหลือง; ผ้าใบ; ไม้สนซีดาร์; เซรามิก; ไม้เชอร์รี่; วัสดุคอมโพสิต; คอนกรีต; ต้นคอร์ก; สำลี; ผ้า; ขนเทียม; หนังเทียม; พลาสติกเสริมแรงด้วยเส้นใย (GFRP); ไฟเบอร์กลาส; โฟม; แก้ว; หินแกรนิต; กัญชง; ไฟเบอร์บอร์ดความหนาแน่นสูง (HDF); เหล็ก; ใยปอ; ยางพารา; หนัง; ผ้าลินิน; ไม้มะฮอกกานี; ไม้เมเปิล; หินอ่อน; ไฟเบอร์บอร์ดความหนาแน่นปานกลาง (MDF); เมลามีน; ตาข่าย; โลหะ; ไม้โอ๊ค; แผ่นไม้พาร์ติเคิล; ไม้สน; พลาสติก; แผ่นไม้อัด; โพลีเอสเตอร์; โพลิยูรีเทน (PU); โพลิไวนิลคลอไรด์ (PVC); ไม้ป็อปลาร์; หวาย; เรซิน; ยาง; เหล็กสเตนเลส; เหล็ก; หนังกลับ; สังเคราะห์; ไม้สัก; ผ้ากำมะหยี่; ผ้ากำมะหยี่; ไวนิล; ไม้วอลนัต; เครื่องสาน; ไม้; คอมโพสิตพลาสติกไม้ (WPC); ผ้าขนสัตว์; อื่นๆ
en: Door material: Acrylic; Alder wood; Aluminum; Bamboo; Beech wood; Brass; Canvas; Cedar wood; Ceramic; Cherry wood; Composite; Concrete; Cork; Cotton; Fabric; Faux fur; Faux leather; Fiber reinforced plastic (FRP); Fiberglass; Foam; Glass; Granite; Hemp; High density fiberboard (HDF); Iron; Jute; Latex; Leather; Linen; Mahogany; Maple wood; Marble; Medium density fiberboard (MDF); Melamine; Mesh; Metal; Oak wood; Particle board; Pine wood; Plastic; Plywood; Polyester; Polyurethane (PU); Polyvinyl chloride (PVC); Poplar wood; Rattan; Resin; Rubber; Stainless steel; Steel; Suede; Synthetic; Teak wood; Velour; Velvet; Vinyl; Walnut wood; Wicker; Wood; Wood plastic composite (WPC); Wool; Other
tr: Kapı malzemesi: Akrilik; Kızılağaç ağacı; Alüminyum; Bambu; Kayın ağacı; Pirinç; Tuval; Sedir ağacı; Seramik; Kiraz odunu; Kompozit; Beton; Mantar; Pamuk; Kumaşlar; Sahte kürk; Suni deri; Fiber takviyeli plastik (FRP); Fiberglas; Köpük; Cam; Granit; Kenevir; Yüksek yoğunluklu lif levha (HDF); Demir; Jüt; Lateks; Deri; Keten; Maun; Akçaağaç odunu; Mermer; Orta yoğunluklu lif levha (MDF); Melamin; Ağ; Metal; Meşe ağacı; İnce elyaflı sunta; Çam ağacı; Plastik; Kontrplak; Poliyester; Poliüretan (PU); Polivinil klorür (PVC); Kavak ağacı; Hint kamışı; Reçine; Kauçuk; Paslanmaz çelik; Çelik; Süet; Sentetik; Tik ağacı; Velur; Kadife; Vinil; Ceviz ağacı; Hasır; Ahşap; Ahşap plastik kompozit (WPC); Yünlüler; Diğer
pt-BR: Material da porta: Acrílico; Madeira de aliso; Alumínio; Bambu; Madeira de faia; Latão; Tela; Madeira de cedro; Cerâmica; Madeira de cerejeira; Composto; Concreto; Cortiça; Algodão; Tecido; Pele sintetica; Couro falso; Plástico reforçado com fibra (FRP); Fibra de vidro; Espuma; Vidro; Granito; Cânhamo; Painel de fibra de alta densidade (HDF); Ferro; Juta; Látex; Couro; Linho; Mogno; Madeira de bordo; Mármore; Painel de fibra de média densidade (MDF); Melamina; Malha; Metal; Madeira de carvalho; Painel de partículas; Pinhal; Plástico; Madeira compensada; Poliéster; Poliuretano (PU); Cloreto de polivinila (PVC); Madeira de choupo; Rattan; Resina; Borracha; Aço inoxidável; Aço; Camurça; Sintético; Madeira de teca; Veludo; Veludo; Vinil; Madeira de nogueira; Vime; Madeira; Composto plástico de madeira (WPC); Lã; Outro
zh-TW: 門板材質: 壓克力; 榿木; 鋁; 竹子; 山毛櫸木; 黃銅; 帆布; 雪松木; 陶瓷; 櫻桃木; 複合; 實心; 軟木; 棉布; 布料; 人造毛皮; 人造皮; 纖維強化塑膠; 玻璃纖維; 泡棉; 玻璃; 花崗岩; 大麻; 高密度纖維板; 鐵; 黃麻; 乳膠; 皮製; 亞麻; 紅褐色; 楓木; 大理石; 中密度纖維板; 三聚氰胺; 網布; 金屬; 橡木材; 刨花板; 松木材; 塑膠; 合板; 聚酯; 聚氨酯 (PU); 聚氯乙烯 (PVC); 楊木; 藤; 樹脂; 橡膠; 不銹鋼; 鋼; 麂皮; 合成; 柚木材; 絲絨; 天鵝絨; 乙烯基; 胡桃木; 柳條; 木材; 木塑複合材料 (WPC); 羊毛; 其他
hr-HR: Materijal vrata: Akril; Joha; Aluminij; Bambus; Bukovina; Mjed; Platno; Cedrovina; Keramika; Trešnja; Kompozit; Beton; Pluto; Pamuk; Tkanina; Umjetno krzno; Umjetna koža; Plastika ojačana vlaknima (FRP); Stakloplastika; Pjena; Staklo; Granit; Konoplja; Vlaknasta ploča visoke gustoće (HDF); Željezo; Juta; Lateks; Koža; Lan; Mahagonij; Javor; Mramor; Vlaknasta ploča srednje gustoće (MDF); Melamin; Mrežica; Metal; Hrastovina; Iverica; Borovina; Plastika; Šperploča; Poliester; Poliuretan (PU); Polivinil klorid (PVC); Drvo topole; Ratan; Smola; Guma; Nehrđajući čelik; Čelik; Antilop; Sintetika; Tikovina; Velur; Baršun; Vinil; Orahovo drvo; Pruće; Drvo; Drveni plastični kompozit (WPC); Vuna; Ostalo